【裁判字號】    97,上訴,1014
【裁判日期】    970331
【裁判案由】    毒品危害防制條例
【裁判全文】
臺灣高等法院刑事判決                97年度上訴字第1014號
上  訴  人
即  被  告  甲○○
上列上訴人因毒品危害防制條例案件，不服臺灣士林地方法院97
年度訴字第38號，中華民國97年1月28日第一審判決（起訴案號
：臺灣士林地方法院檢察署96年度毒偵字第2742號），提起上訴
，本院判決如下：
    主  文
原判決撤銷。
甲○○施用第一級毒品，累犯，處有期徒刑壹年；又施用第二級
毒品，累犯，處有期徒刑捌月，應執行有期徒刑壹年伍月。
    事  實
一、甲○○前因施用毒品案件，先後2次經法院裁定送觀察、勒
    戒後，均認無繼續施用毒品之傾向，並由臺灣基隆地方法院
    檢察署檢察官分別於民國89年7月10日以89年度毒偵緝字第
    253號、90年6月26日以90年度毒偵緝字第90號為不起訴處分
    確定，並分別於89年7月13日、90年6月28日執行完畢釋放出
    所。又因施用毒品案件，經本院以91年度毒聲字第970 號裁
    定令入戒治處所施以強制戒治，而於91年10月22日入所，嗣
    於92年4月9日停止強制戒治出所，所餘戒治期間交付保護管
    束，迄92年10月17日保護管束期滿未經撤銷，視為強制戒治
    執行完畢，刑案部分則經本院於92年2月27日以91年度訴字
    第612號判決施用第一級毒品處有期徒刑1年、施用第二級毒
    品處有期徒刑7月，應執行刑有期徒刑1年6月確定。復因施
    用毒品案件，經本院於95年7月31日以95年度簡字第315號判
    決處有期徒刑6月確定，並於96年7月16日因減刑執行完畢。
    再因施用毒品案件，經本院於96年8月14日以95年易字第173
    9號判處有期徒刑8月確定，嗣經減刑為有期徒刑4月，現在
    監執行中。詎甲○○猶不知悛悔，又基於施用第一級毒品海
    洛因、第二級毒品安非他命之犯意，於前案強制戒治執行完
    畢釋放後5年內之96年9月14日上午某時，在臺北縣汐止市○
    ○街9巷22號住處，分別以針筒注射及將安非他命置於鋁箔
    紙上燒烤產生煙霧後吸食之方式，各施用第一級毒品海洛因
    及第二級毒品安非他命1次，嗣因其為毒品列管人口，為警
    於同日下午1時30分許，在基隆市七堵區○○○路172巷口處
    欄檢查獲，並經警採集尿液送驗結果，呈鴉片類及安非他命
    類陽性反應，始查悉上情。
二、案經基隆市警察局第二分局報告臺灣基隆地方法院檢察署檢
    察官呈請臺灣高等法院檢察署檢察長令轉臺灣士林地方法院
    檢察署檢察官偵查起訴。
    理  由
一、上揭犯罪事實，業據被告甲○○於本院準備程序中坦承不諱
    ，且被告於96年9月14日為警查獲後採集之尿液，經送臺灣
    檢驗科技股份有限公司以氣相層析質譜儀法檢驗結果，呈安
    非他命類及鴉片類陽性反應，有上開公司96年10月2日報告
    編號第CH/2007/91033號濫用藥物尿液檢驗報告1紙（見臺灣
    基隆地方法院96年度毒偵字第2669號卷第5頁）附卷可稽，
    堪認被告之自白與事實相符，足以採信。又被告甲○○前因
    施用毒品案件，經本院以91年度毒聲字第970號裁定令入戒
    治處所施以強制戒治，而於91年10月22日入所，嗣於92年4
    月9日停止強制戒治出所，所餘戒治期間交付保護管束，迄
    92年10月17日保護管束期滿未經撤銷，視為強制戒治執行完
    畢，刑案部分則經本院於92年2月27日以91年度訴字第61 2
    號判決施用第一級毒品處有期徒刑1年、施用第二級毒品處
    有期徒刑7月，應執行刑有期徒刑1年6月確定，有本院被告
    前案紀錄表1份在卷足參，是被告顯係於強制戒治執行完畢
    釋放後5年內，再犯本件施用第一級、第二級毒品之罪，堪
    以認定，應依法論科。
二、核被告甲○○所為，係犯毒品危害防制條例第10條第1項、
    第2項之施用第一級、第二級毒品罪。被告因施用第一級毒
    品海洛因、第二級毒品安非他命而分別持有第一級毒品海洛
    因、第二級毒品安非他命，其持有之低度行為分別為施用之
    高度行為所吸收，均不另論罪。又被告係將海洛因及安非他
    命分別施用，海洛因係用針筒注射，安非他命係置於鋁箔紙
    上燒烤後吸食煙霧等情，業據其於本院訊問時供承明確（見
    本院卷第28頁），是其所犯上開施用第一級毒品罪及施用第
    二級毒品罪，犯意各別，行為互殊，應予分論併罰。再被告
    有如事實欄所載之論罪科刑及執行情形，有本院被告前案紀
    錄表1份在卷可查，其受有期徒刑執行完畢後，5年內故意再
    犯有期徒刑以上之本罪，均為累犯，均應依刑法第47條第1
    項之規定加重其刑。
三、原審以被告罪證明確，依法論科，原非無見，但查原判決主
    文諭知應執行有期徒刑壹年拾年，顯有不當，上訴意旨指量
    刑過重，又有上揭可議之處，自應由本院撤銷原判決，爰審
    酌被告素行，智識程度，犯罪動機、目的，施用毒品之嚴重
    程度，以及犯罪後之態度等一切情狀，就施用第一級毒品量
    處有期徒刑一年，就施用第二級毒品，量處有期徒刑八月，
    並定應執行有期徒刑一年五月，以昭炯戒。
據上論斷，應依刑事訴訟法第369條第1項前段、第364條、第299
條第1項，毒品危害防制條例第10條第1項、第2項，刑法第11條
、第47條第1項、第51條第5款，判決如主文。
本案經檢察官郭啟東到庭執行職務。
中    華    民    國    97    年    3     月    31    日
                  刑事第八庭審判長法  官  鄭文肅
                                  法  官  張明松
                                  法  官  蔡光治
以上正本證明與原本無異。
施用第一級毒品罪部分，如不服本判決，應於收受送達後十日內
向本院提出上訴書狀，其未敘述上訴之理由者並得於提起上訴後
十日內向本院補提理由書（均須按他造當事人之人數附繕本）。
施用第二級毒品罪部分，不得上訴。
                                  書記官  陳韋杉
中    華    民    國    97    年    3     月    31    日
附錄：本案論罪科刑法條全文
毒品危害防制條例第10條
施用第一級毒品者，處6 月以上5 年以下有期徒刑。
施用第二級毒品者，處3 年以下有期徒刑。


司法院資訊處製作；財團法人民間司法改革基金會備份。
